【裁判字號】    97,上訴,3815
【裁判日期】    970930
【裁判案由】    毒品危害防制條例
【裁判全文】
臺灣高等法院刑事判決                97年度上訴字第3815號
    上  訴  人
    即  被  告  甲○○
上列上訴人因毒品危害防制條例案件，不服臺灣板橋地方法院97
年度訴緝字第97號，中華民國97年6月30日第一審判決（ 起訴案
號：臺灣板橋地方法院檢察署94年度毒偵字第3462號），提起上
訴，本院判決如下：
    主  文
上訴駁回。
    理  由
一、按上訴書狀應敘述具體理由；上訴書狀未敘述上訴理由者，
    應於上訴期間屆滿後20日內補提理由書於原審法院，刑事訴
    訟法第361條第2項、第3項前段定有明文。 而第二審法院認
    為上訴書狀未敘述理由，應以判決駁回之。但其情形可以補
    正而未經原審法院命其補正者，審判長應定期間先命補正，
    此觀同法第367條規定甚明。又所謂具體理由， 必係依據卷
    內既有訴訟資料或提出新事證，指摘或表明第一審判決有何
    採證認事、用法或量刑等足以影響判決本旨之不當或違法，
    而構成應予撤銷之具體事由，始克當之（例如：依憑證據法
    則具體指出所採證據何以不具證據能力，或依憑卷證資料，
    明確指出所為證據證明力之判斷如何違背經驗、論理法則）
    ；倘僅泛言原判決認定事實錯誤、違背法令、量刑失之過重
    或輕縱，而未依上揭意旨指出具體事由，或形式上雖已指出
    具體事由，然該事由縱使屬實，亦不足以認為原判決有何不
    當或違法者（例如：對不具有調查必要性之證據，法院未依
    聲請調查亦未說明理由，或援用證據不當，但除去該證據仍
    應為同一事實之認定），皆難謂係具體理由（最高法院97年
    度台上字第892號判決意旨參照）。
二、經查：本件原判決依上訴人即被告甲○○於原審之自白、94
    6月17日經警採集尿液送驗結果， 分別呈海洛因代謝物鴉片
    類嗎啡陽性及安非他命類甲基安他命陽性反應；於94年11月
    22日經警採集尿液送驗結果，則係呈海洛因代謝物鴉片類嗎
    啡陽性反應等情， 有姓名代碼對照表2份、台灣檢驗科技股
    份有限公司濫用藥物尿液檢驗報告、台灣尖端先進生技股份
    有限公司濫用藥物檢驗報告、鑑定人結文各1份附卷， 及被
    告所有供自己施打海洛因之注射針筒1支及止血帶1組扣案佐
    證為據。並以被告施用毒品之前科歷程，認公訴人逕予追訴
    ，並無不合，認定被告有分別連續施用第一、二級毒品海洛
    因、安非他命之犯行。並審酌被告前因施用毒品案件，經送
    強制戒治及刑之執行後，本當知所惕勵，對於施用毒品之違
    法性及可罰性，應有明確而強烈之認識，詎其不知悛悔，復
    行多次施用海洛因、甲基安非他命，戕害自己身心健康，並
    造成社會問題，所為殊非可取，兼衡其智識程度、犯罪動機
    、目的、施用期間長短、頻率，及其犯後坦承犯行，態度良
    好等一切情狀，分別量處施用第一級毒品有期徒刑1年6月，
    施用第二級毒品有期徒刑10月， 並定其應執行刑有期刑2年
    ，以資懲儆。對於扣案之注射針筒1支及止血帶1組，認屬被
    告所有供己施用第一級毒品海洛因所用之物，業據其供明在
    卷，並依刑法第38條第1項第2款規定沒收之；另扣案之第一
    級毒品海洛因1包（毛重0.54公克），被告否認係其所有 ，
    並指稱係同案被查獲人林祖君所有之毒品，以查無積極證據
    足以證明該包海洛因確與被告本件施用毒品犯行有關，且該
    包海洛因又可能為林祖君另案犯行之重要證物，不予宣告沒
    收銷燬，併予敘明。 另對於被告犯罪時間雖均係在96年4月
    24日之前， 惟其係於中華民國九十六年罪犯減刑條例96年7
    月16日施行前之95年4月21日經原審發布通緝， 且未於96年
    12月31日前自行歸案接受審判（ 被告係遲至97年4月24日始
    自行到案），依同條例第5條之規定， 尚不得邀同條例減刑
    之寬典，附予說明。均已詳敘其所憑證據、認定理由及量刑
    依據。從形式上觀察，原判決並無認定事實錯誤、量刑瑕疵
    或違背法令之情形。被告於上訴理由狀內雖主張伊係誤用第
    一級毒品云云，惟其於本院審判程序中卻供認施用第一、二
    毒品不諱，惟上訴請求撤銷改判，從輕量處云云，惟查，被
    告連續施用第一級毒品之犯行，業據被告於原案坦供不諱，
    其上訴理由狀翻異前供稱係誤用第一級毒品云云，非但空泛
    無據，無可採信，且未指摘原判決關於認定事實、適用法律
    及量刑等項，有何具體違法或不當。揆諸上開說明，顯然置
    原判決已經明白論斷審酌、說明之事項於不顧，意在拖延訴
    訟，自形式上觀察，核非足以動搖原判決之具體理由，依照
    上揭說明，應認其上訴為不合法律上之程式，予以駁回，並
    不經言詞辯論為之。
據上論斷，應依刑事訴訟法第367條前段、第372條，判決如主文
。
中    華    民    國    97    年    9    月    30     日
            刑事第４庭    審判長法  官  陳筱珮
                                法  官  鄭水銓
                                法  官  周煙平
以上正本證明與原本無異。
施用第一級毒品部分如不服本判決應於收受送達後十日內向本院
提出上訴書狀，其未敘述上訴之理由者並得於提起上訴後十日內
向本院補提理由書（均須按他造當事人之人數附繕本）。
其餘不得上訴。
                                書記官  蕭麗珍
中    華    民    國    97    年    10    月    7     日
附錄本案論罪科刑法條全文
毒品危害防制條例第10條
施用第一級毒品者，處 6 月以上 5 年以下有期徒刑。
施用第二級毒品者，處 3 年以下有期徒刑。


司法院資訊處製作；財團法人民間司法改革基金會備份。
